---
title: "atividade05"
author: "Gabriel Ozelo Braga"
output: html_document
date: "2024-04-09"
---
```{r, echo=FALSE, include=FALSE}
ncolunas <- ncol(cars)
nomescolunas <- colnames(cars)
```
## 1.
O conjunto cars é imbutido no R e tem `r ncolunas` colunas. Elas sendo: `r nomescolunas`

## 2.
As primeiras 6 linhas do conjunto de dados cars são:
```{r, echo=FALSE}
  head(cars, n = 6)
```

## 3.
```{r}
  library(knitr)
```

## 4.
Replicando agora o exercício 2 mas usando kable() no lugar de head():
```{r, echo=FALSE}
  kable(head(cars, n = 6), format = "simple", align = "l")
```

## 5.
```{r, echo=FALSE}
  kable(summary(cars), format = "simple", align = "l")
```

## 6.
```{r, fig.cap = "Gráfico de disperção do conjunto de dados cars com 5 de altura e 10 de largura", fig.height=5, fig.width=10, echo=FALSE}
plot(x = cars$speed, y = cars$dist)
```

## 7.
```{r echo=FALSE}
speed <- cars$speed
dist <- cars$dist
speed2 <- speed**2
logdist <- log(dist)
sqrtdist <- sqrt(dist)

cars_crt <- data.frame(speed, speed2, dist, logdist, sqrtdist)
kable(head(cars_crt, n = 6), format = "simple", align = "l")
```

## 8.
Usar o sapply para aplicar uma operação matemática ou função própria para cade elemento númerico de uma lista. Como aplicar o fibonacci a todos os elementos de uma lista, linha a linha.

### Exemplo Cars e Cars_fibonacci:
```{r, echo=FALSE}
fibonacci <- function(n){
  fibo <- c(0, 1, 1)
  if(n <= 1 && n >= 0){
    return(n)
  }else if(n == 2){
    return(1)
  }
  to_n <- seq(3, n+1)
  for(x in to_n){
    fibo <- append(fibo, fibo[x-1] + fibo[x])
  }
  return(fibo[n+1])
}
speed <- cars$speed
dist <- cars$dist
speed_fib <- sapply(speed, fibonacci)
dist_fib <- sapply(dist, fibonacci)
cars_fib <- data.frame(speed_fib, dist_fib)
kable(head(cars, n = 6), format = "simple", align = "l")
kable(head(cars_fib, n = 6), format = "simple", align = "l")
```

## 9.
Seguem os valores para média e desvio padrão de speed e de dist.
```{r, echo=FALSE}
media.speed = mean(cars$speed)
sd.speed = sd(cars$speed)  
media.dist = mean(cars$dist)
sd.dist = sd(cars$dist)
resumo <- data.frame(media.speed, sd.speed, media.dist, sd.dist)
kable(resumo, format = "simple", align = "l")
```

## 10.
Código escondido pelo parâmetro echo.



